# 子公司分立，如何进行处理？

提问人：火小禅 时间：2015-08-23 17:28:54
有一个实务问题请教各位朋友，先谢谢大家帮忙。具体情况如下：
股份公司A，持有B公司100%股权，现在B进行新设分立，分立成C和D。C是原来B的延续存在公司，但是变更了名称，D是新设公司（股东为A，持股100%）。在分立过程中，首先根据账面价值对资产、负债权益拆分。拆分后，两家公司分别进行评估，并且都有评估增值。
问：1. C公司是否仍以原历史成本计量，除分立出去的资产负债权益外，其他不变？ 2. D公司是以评估后的公允价值入账还是以原历史成本入账？ 3. A股份公司对C/D的长期股权投资应如何确认，什么计算方法？ 4. 在分立时间，因C/D评估增值税，A公司是否产生所得税的纳税义务? 5. 根据财税（ 2009 ） 59 号文，C需要确认分立出D公司的增值所得。这部分增值所得是否需要进行账务处理，还是只涉及缴纳企业所得税？

回答人：chenyiwei
此类同一控制下的分立，对C公司，其保留的资产和负债继续按原历史成本基础计量。D公司接受的资产和负债如果构成业务的，则应按同一控制下合并处理，即按照这些资产、负债在B的原账面价值入账。 对A公司，应将原先对B的长期股权投资账面价值按一定比例（如分立后C、D的实收资本比例或账面净资产比例等）进行分拆，分别作为对C、D的投资成本，长期股权投资总额不变，不确认损益或资本公积变动。

提问人：火小禅 时间：2015-08-29 12:51:48
谢谢陈老师的指教，是否涉税，还请您再费心指点，谢谢您！

回答人：chenyiwei
抱歉，此类税务问题较为复杂，建议咨询税务专业人士。你可以到税务版面发帖咨询。